臺灣基隆地方法院基隆簡易庭民事小額判決
110年度基小字第2446號
原      告  良京實業股份有限公司

法定代理人  平川秀一郎

訴訟代理人  林家宇
被      告  陳孝禎


上列當事人間請求清償借款事件，本院於民國110年12月21日言
詞辯論終結，判決如下：
    主  文
原告之訴駁回。
訴訟費用新臺幣1,000元由原告負擔。
    事實及理由
一、原告主張：
(一)被告前向訴外人大眾商業銀行股份有限公司（下稱大眾銀行
    ）申請個人信用貸款，借款期限屆至，屆期雙方如無反對之
    意思表示，則依同一內容續約1年，其後每年屆期時亦同；
    自借款始日起除依規定免收利息之期間外，前項期間屆滿後
    次日起，利率為年息百分之18.25，每月應償付最低應付款
    ，如未依約給付即視為全部到期，自應繳日（到期日）起至
    清償日止利率為年息百分之20。
(二)詎被告未依約履行繳款義務，依上開借款約定事項第11條第
    1款規定，其債務視為全部到期，迄今尚欠新臺幣（下同）3
    9,552元及遲延利息尚未清償。嗣訴外人大眾銀行將其對被
    告之前開債權讓與訴外人普羅米斯顧問股份有限公司，普羅
    米斯顧問股份有限公司再將其對被告之前開債權讓與原告。
    爰依消費借貸、債權讓與之法律關係，提起本件訴訟。並聲
    明：（一）被告應給付原告46,863元，及其中39,552元自94
    年8月30日起至104年8月31日止，依照年息20％計算之利息，
    及自104年9月1日起至清償日止，依照年息15％計算之利息。
    （二）訴訟費用由被告負擔。
二、被告則以：本件原告請求權已罹於時效，伊自得拒絕給付等
    語，資為抗辯，並聲明：原告之訴駁回。   
三、本院之判斷
(一)原告主張之上揭借款及債權讓與之事實，業據提出與其所述
    相符之現金卡申請書、分攤表、債權收買請求暨債權讓與證
    明書、債權讓與證明書等件影本為證(見本院卷第11-21頁)
    ，且經本院當庭核對正本無訛，被告對前開事實亦不爭執，
    此部份事實首堪認定。
(二)按請求權，因15年間不行使而消滅。但法律所定期間較短者
    ，依其規定；消滅時效，自請求權可行使時起算；主權利因
    時效消滅者，其效力及於從權利，民法第125條、第128條前
    段、第146條前段分別定有明文。又按從權利以主權利之存
    在為前提，原則上與主權利同其命運，故主權利之移轉或消
    滅，其效力原則上及於從權利。債權請求權如已罹於時效而
    消滅，則其利息請求權，雖尚未罹於時效，亦應隨同消滅，
    此觀民法第146條之規定甚明（最高法院69年度台上字第416
    3號民事判決要旨參照）。
(三)查依原告提出之債權收買請求暨債權讓與證明書所載，被告
    自93年10月7日起即未依約清償借款，且原告之訴訟代理人
    亦於本院審理時自承：系爭債務應自93年9月8日起即無還款
    ，故時效應從93年10月8日起算等語，堪認本件時效應自93
    年10月8日即行起算，依此，本件請求權時效至遲應於108年
    10月8日即屆滿15年，惟原告係於110年11月1日始向本院提
    起本件訴訟，有原告之民事起訴狀在卷可查，而依原告提出
    之債權讓與證明書所示，原告雖於110年5月11日曾向被告催
    款，惟於斯時原告之本件請求權已罹於時效，且並無該信函
    送達被告之紀錄，原告亦未提出任何中斷時效之事由，依上
    開規定及說明，被告以本件借款請求權已逾15年期間，為時
    效抗辯並拒絕給付，自屬有據。又依民法第146條規定，主
    權利因時效消滅者，其效力及於從權利，本件主權利之借款
    債權本金部分，既已罹於15年時效期間而消滅，依上開說明
    ，利息請求權亦同罹於時效，被告為時效抗辯拒絕給付，亦
    屬有據。   
四、綜上所述，原告依消費借貸契約、債權讓與之法律關係，請
    求被告給付46,863元，及其中39,552元自94年8月30日起至1
    04年8月31日止，依照年息20％計算之利息，及自104年9月1
    日起至清償日止，依照年息15％計算之利息，為無理由，應
    予駁回。
五、本件事證已臻明確，兩造其餘攻防方法及所提證據，經核與
    判決結果不生影響，爰不逐一論述，併此敘明。
六、按小額訴訟法院為訴訟費用之裁判時，應確定其費用額，民
    事訴訟法第436條之19第1項定有明文。經核本件訴訟費用額
    確定為1,000元（即第一審裁判費），爰依上開規定確定訴
    訟費用之負擔如主文第2項所示。 
七、據上論結，本件原告之訴為無理由，依民事訴訟法第78條，
    判決如主文。   
中　　華　　民　　國　　110 　年　　12　　月　　28　　日
                  基隆簡易庭法  官  王翠芬
以上正本係照原本作成。
對於本件判決如有不服，應於收受送達後20日內向本院提出上訴
書狀，上訴於本院合議庭，並按他造當事人之人數附具繕本。
當事人之上訴，非以判決違背法令為理由不得為之，上訴狀應記
載上訴理由，表明下列各款事項：
㈠原判決所違背之法令及其具體內容。
㈡依訴訟資料可認為原判決有違背法令之具體事實。
如委任律師提起上訴者，應一併繳納上訴審裁判費。
中　　華　　民　　國　　110 　年　　12　　月　　28　　日
                            書記官  陳怡君